【裁判字號】    89,訴,425
【裁判日期】    890804
【裁判案由】    重傷害
【裁判全文】
台灣板橋地方法院刑事判決                          八十九年度訴字第四二五號
    公  訴  人  台灣板橋地方法院檢察署檢察官
    被      告  乙○○
右列被告因重傷害案件，經檢察官提起公訴（八十八年度偵字第二一二六七號），甲
○判決如左：
    主  文
乙○○使人受重傷，處有期徒刑捌年。
    事  實
一、乙○○與丙○○原係男女朋友之關係，於民國（下同）八十八年五月二十四日因
    故分手，乙○○心有不甘，多次糾纏丙○○要求復合，經游女予以拒絕，乙○○
    乃懷疑是否有第三者之介入，並導致二人見面即行爭吵，乙○○因而懷恨在心，
    遂基於重傷害之故意，於八十八年七月二十五日晚十一時許，攜帶不明之強酸疑
    似鹽酸類溶劑，前往游女之工作處位於台北縣板橋市○○路一九０號前檳榔攤，
    以一只容量不明之透明玻璃杯承裝其所帶去之強酸疑似鹽酸類溶劑，於該檳榔攤
    鐵門外守候，俟游女打佯洗完澡打開鐵門時，乙○○即將上開透明杯盛裝之強酸
    疑似鹽酸類溶劑，朝游女之臉上潑灑之後，迅速逃離現場，而游女因遭乙○○潑
    灑強酸疼痛難忍，並經不詳路人報警後，將游女送往亞東紀念醫院急救，並轉送
    國立台灣大學醫學院附設醫院治療。游女因而受有顏面、頸部、前胸及雙手受有
    二至三度化學性燒傷，佔體表面積百分之十二之難治重大傷害。
二、案經被害人丙○○訴由台北縣警察局板橋分局報請台灣板橋地方法院檢察署檢察
    官偵查起訴。
    理  由
一、訊據被告乙○○矢口否認有重傷害之犯行，並辯稱：八十八年七月二十五日晚十
    一時許伊在家中並未外出，伊並無持鹽酸潑灑丙○○云云。經查：
   （一）右揭事實，業據被害人丙○○分別於警訊、偵查及甲○調查時指稱：「八
         十八年七月二十五日二十三時許，在板橋市○○路一九０號前，遭乙○○
         潑鹽酸‧‧‧當時我正要出門，一開門便發現乙○○站在門前，手上拿著
         一杯不明液體，未發一語，即將手中之液體潑向我」、「我在該處經營檳
         榔攤，當時我已拉下鐵門休息，等我洗完澡拉開鐵門準備回家時就看到陳
         興松站在鐵門外約有四步的距離，右手上拿了一個約三百多西西的透明杯
         看到我就杯中的液體往我臉上潑過來」、「‧‧‧當天我從屋內出來，看
         到乙○○站在那裡，我還來不及反應，他就拿一個透明的玻璃杯朝我的臉
         部潑灑」（見偵查卷第五頁、第十五頁反面及甲○八十九年四月十一日訊
         問筆錄）。是依被害人丙○○所述，當時燈光相當清楚，確係見被告以強
         酸之鹽酸類溶劑潑灑其臉部，且被害人年僅三十歲未婚，遭受顏面被毀，
         倘非被告所為，被害人豈有不指陳真正潑灑鹽酸之人，卻一再指訴係被告
         所為之理？又甲○囑請法務部調查局以控制問題法與混合問題法對被告實
         施測謊鑑定結果：「乙○○稱：（一）其未持不明強酸潑灑丙○○。（二
         ）其不知何人持不明強酸潑灑丙○○。（三）其與丙○○鬧至警局前未毆
         打游女。經測試呈情緒波動之反應，應係說謊」，有該局八十九年六月二
         十六日（89）陸（三）字第八九０三九四四一號鑑定通知書附卷可佐。
   （二）查強酸性之鹽酸化學腐蝕性相當強，朝人之臉部潑灑，會造成人體上重大
         之傷害，此為眾所周知之事，而被告竟仍持強酸性之鹽酸化學溶劑潑灑被
         害人，其使被害人受重傷之故意甚明。又被害人因此顏面、頸部、前胸及
         雙手受有二至三度化學性燒傷，佔體表面積百分之十二，有馬偕紀念醫院
         出具之診斷明書乙紙附卷可佐；再甲○亦函詢該院被害人丙○○傷勢等情
         ，該院覆以：「病患丙○○女士目前已出院，但仍需長期於門診追蹤治療
         ，其顏面遭化學性燒傷之傷害，將留下永久不能完全治癒之疤痕，應屬重
         大難治之傷害」，有該院八十九年三月二十一日馬院醫外字第八０四五五
         號函在卷可稽。是被害人丙○○現顏面已遭化學性燒傷，其臉部已留下不
         能完全治癒之疤痕，有上開診斷書附卷可證，面目全非，顯已達於難治之
         程度。
    綜上所述，足見被告所辯各節，顯係畏罪卸諉之詞，不足採信。罪證明確，被告
    犯行洵堪認定。
二、查被告基於重傷害之故意，將強酸疑似鹽酸類溶劑朝被害人丙○○臉部潑灑，致
    游女受有上述傷害，臉部造成化學性燒傷難治之疤痕，已合於刑法第十條第四項
    第六款之規定，而生重傷之結果，其此部分所為，核係犯刑法第二百七十八條第
    一項之重傷罪，至被害人其餘之傷，均係被告重傷害行為結果之一部，不另構成
    普通傷害罪（最高法院五十四年台上字第三０四０號判決意旨參照）。爰審酌被
    告之品行、智識程度，被告僅因女友與之分手，即心生不滿率然對游女潑灑鹽酸
    ，致被害人容顏盡毀，情何以堪，被告之手段殘忍至極，以及被告犯罪後不但未
    積極與被害人謀求和解之途，甚而狡詞置辯毫無任何悔意，本案實不宜輕言寬宥
    等一切情狀，量處如主文所示之刑，以示懲儆。
三、本案罪證至為明確，至辯護人請求傳訊其父親陳阿梓以資證明其當日在家中並未
    外出乙節，甲○認顯係故意延滯訴訟，且證人係被告之父親，其證詞之證據價值
    較弱，是並無再予傳訊查證之必要，附此說明。
據上論斷，應依刑事訴訟法第二百九十九條第一項前段，刑法第二百七十八條第一項
，判決如主文。
本案經檢察官呂永魁到庭執行職務
中      華      民      國      八十九      年    八      月    四      日
                                      台灣板橋地方法院刑事第二庭
                                          法  官  潘  長  生
右正本證明與原本無異
如不服本判決，應於送達後十日內向甲○提出上訴狀
                                          書記官  王  增  華
中      華      民      國      八十九      年    八      月    九      日
附錄本案論罪科刑法條全文：
刑法第二百七十八條
使人受重傷者，處五年以上十二年以下有期徒刑。
犯前項之罪因而致人於死者，處無期徒刑或七年以上有期徒刑。
第一項之未遂犯之。


司法院資訊處製作；財團法人民間司法改革基金會備份。
